臺灣高雄地方法院刑事宣示判決筆錄　 100年度審訴字第2290號
公　訴　人　臺灣高雄地方法院檢察署檢察官
被　　　告　胡正元
指定辯護人　本院公設辯護人蘇鴻吉
上列被告因100年度審訴字第2290號毒品危害防制條例案件，經
檢察官提起公訴（起訴案號：臺灣高雄地方法院檢察署檢察官10
0年度毒偵字第20542號），經檢察官聲請法院改依協商程序而為
判決，本院合議庭認為適當，裁定由受命法官進行協商判決程序
，於中華民國100年10月14日下午5時在本院刑事第三法庭宣示判
決，以代判決書，出席職員如下：
　　　　法　官　張　震
　　　　書記官　邱家銘
　　　　通　譯　陳思為
法官起立朗讀判決主文、犯罪事實要旨、處罰條文、附記事項，
及告以上訴限制、期間並提出上訴狀之法院，且諭知記載其內容
：
一、主文：
    胡正元施用第一級毒品，累犯，處有期徒刑捌月。又施用第
    二級毒品，累犯，處有期徒刑伍月。又持有第一級毒品，累
    犯，處有期徒刑伍月。扣案之第一級毒品海洛因壹包（檢驗
    前淨重零點貳貳肆公克，檢驗後淨重零點貳壹伍公克，含包
    裝袋壹只）、第二級毒品甲基安非他命壹包（檢驗前淨重零
    點柒壹捌公克，檢驗後淨重零點柒壹參公克，含包裝袋壹只
    ），均沒收銷燬。應執行有期徒刑壹年肆月。扣案之第一級
    毒品海洛因壹包（檢驗前淨重零點貳貳肆公克，檢驗後淨重
    零點貳壹伍公克，含包裝袋壹只）、第二級毒品甲基安非他
    命壹包（檢驗前淨重零點柒壹捌公克，檢驗後淨重零點柒壹
    參公克，含包裝袋壹只），均沒收銷燬。
二、犯罪事實要旨：
    胡正元前於民國94年間，因施用毒品案件，經本院以94年度
    毒聲字第2279號、第2420號裁定送觀察、勒戒後，認無繼續
    施用毒品之傾向，於94年11月18日執行完畢釋放出所，並經
    臺灣高雄地方法院檢察署檢察官以94年度毒偵字第7076號、
    第7086號、第7651號為不起訴處分確定。於95年間因侵占案
    件，經本院以95年度簡字第5485號判處有期徒刑6月確定，
    並於96年2月6日易科罰金執行完畢。又於96年間，因施用毒
    品案件，經本院以96年度訴字第1629號判決判處有期徒刑7
    月、3月，應執行有期徒刑8月確定，嗣經本院以96年度聲減
    字第7495號裁定減刑為3月15日、1月15日，應執行有期徒刑
    4月確定。再因施用毒品案件，分別經本院以96年度簡字第
    5557號判決判處有期徒刑4月確定、96年度簡字第7401號判
    決判處有期徒刑5月確定，上揭2罪嗣經本院以97年度審聲字
    第1082號裁定合併定應執行有期徒刑8月確定。復因竊盜案
    件，分別經本院以97審簡2751號判決判處有期徒刑4月、97
    年度易字第1006號判決判處有期徒刑6月、3月確定，上揭2
    罪嗣經本院以97年度審聲字第4059號裁定合併定應執行刑10
    月確定。又因加重竊盜案件，經本院以97年度易字第1144號
    判決判處有期徒刑10月確定。上揭數罪接續執行，嗣於99年
    10月8日縮短刑期假釋出監並付保護管束，於100年1月10日
    保護管束期滿且假釋未經撤銷視為執行完畢。詎仍不知悔改
    ，且未戒絕毒癮，分別為下列犯行：
（一）基於施用第一級毒品海洛因、第二級毒品甲基安非他命之
      犯意，於100年6月10日16時30分採尿時間往前回溯72  、
      96小時內某時，在高雄市○○區○○街295號住處，以將
      海洛因摻入香菸之方式施用第一級毒品海洛因1次，復以
      玻璃球燒烤之方式施用第二級毒品甲基安非他命1次。
（二）另基於持有第一級毒品海洛因、第二級毒品甲基安非他命
      之犯意，於100年6月10日10時許，高雄市鳳山區婦幼館，
      向真實姓名年籍不詳綽號「小胖」之人，以新台幣4,000
      元之代價，同時購入第一級毒品海洛因1包（檢驗前淨重
      0.224公克，檢驗後淨重0.215公克）、第二級毒品甲基安
      非他命1包（檢驗前淨重0.718公克，檢驗後淨重0.713公
      克）而持有之。嗣於100年6月10日14時40分許，在高雄市
      鳳山區○○路300號前，為警盤檢查獲，並扣得上開第一
      級毒品海洛因1包、第二級毒品甲基安非他命1包，並徵得
      其同意採尿送驗，結果呈現可待因、嗎啡、安非他命、甲
      基安非他命陽性反應，始查獲上情。
三、處罰條文：
    毒品危害防制條例第10條第l項、第2項、第11條第1項、第
    2項、第18條第1項前段，刑法第ll條、第51條第5款、第47
    條第1項、第55條。
四、附記事項：
    被告就犯罪事實(二)部分係以一個持有行為同時觸犯持有第
    一級、第二級毒品罪，為想像競合犯，應從一較重之持有第
    一級毒品罪處斷。又被告所持有之第一級毒品海洛因、第二
    級毒品甲基安非他命各1 包，均應於犯罪事實(二)項下宣告沒
    收銷燬之。
五、協商判決除有刑事訴訟法第454 條之4 第1 項第1 款於本訊
    問程序終結前，被告撤銷協商合意或檢察官撤回協商聲請者
    ；第2 款被告協商之意思非出於自由意志者；第4 款被告所
    犯之罪非第455 條之2 第1 項所定得以協商判決者；第6 款
    被告有其他較重之裁判上一罪之犯罪事實者；第7 款法院認
    應諭知免刑或免訴、不受理者情形之一，及違反同條第2 項
    「法院應於協商合意範圍內為判決；法院為協商判決所科之
    刑，以宣告緩刑或2 年以下有期徒刑、拘役或罰金為限」之
    規定者外，不得上訴。
六、如有前述得上訴情形而不服本判決，得自收受判決（即以本
    宣示判決筆錄代之）送達之日起10日內，向本院提出上訴書
    狀，並應敘述具體理由，如未敘述上訴理由者，應於上訴期
    間屆滿後20日內補提理由書狀於本院（均須按他造當事人之
    人數附繕本）「切勿逕送上級法院」。
中    華    民    國    100    年    10    月    14   日
                  臺灣高雄地方法院刑事第十庭
                              書記官  邱家銘
                              法  官  張  震
以上正本證明與原本無異。
本件不得上訴。但有刑事訴訟法第455 條之4 第1 項第1 款、第
2 款、第4 款、第6 款、第7 款所定情形，或協商判決違反同條
第2 項之規定者，應於收受送達後10日內向本院提出上訴書狀，
並應敘述具體理由；如未敘述上訴理由者，應於上訴期間屆滿後
20日內向本院補提理由書（均須按他造當事人之人數附繕本）「
切勿逕送上級法院」。
中    華    民    國    100    年    10    月    14    日
                              書記官  邱家銘
附錄本案所犯法條：
毒品危害防制條例第10條
施用第一級毒品者，處6月以上5年以下有期徒刑。
施用第二級毒品者，處3年以下有期徒刑。
毒品危害防制條例第11條第1項
持有第一級毒品者，處 3 年以下有期徒刑、拘役或新臺幣 5 萬
元以下罰金。